臺灣臺東地方法院刑事判決　　　　　　　 94年度易字第202號
公　訴　人　臺灣臺東地方法院檢察署檢察官
被　　　告　甲○○
上列被告因毒品危害防制條例案件，經檢察官提起公訴（九十四
年度毒偵字第二一八號），被告為有罪之陳述，本院合議庭裁定
改由受命法官獨任以簡式審判程序審理，判決如下：
    主  文
甲○○連續施用第二級毒品，累犯，處有期徒刑拾月，扣案之第
二級毒品安非他命壹包（淨重零點參公克）、MDMA半顆（淨重零
點壹肆公克）均沒收銷燬，吸食器壹組沒收。
    事  實
一、甲○○前因(一)施用第二級毒品安非他命案件，經觀察、勒戒
    後，認無繼續施用毒品之傾向，由臺灣臺東地方法院檢察署
    （下稱臺東地檢署）檢察官於民國八十七年六月三日以八十
    七年度偵字第一四五六號不起訴處分確定後，後因(二)施用第
    二級毒品安非他命案件，經觀察、勒戒後，認有繼續施用毒
    品之傾向，先送強制戒治，並由臺東地檢署檢察官提起公訴
    ，於八十八年二月十一日，經本院以八十八年度易字第三七
    號判決處有期徒刑六月，於同年三月十一日確定，九十年一
    月二十日執行完畢。(三)又於九十年五月九日採尿鑑驗前九十
    六小時內，在不詳處所施用第二級毒品安非他命，為國防部
    東部地方軍事法院檢察署軍事看守所於九十年五月九日實施
    例行性尿液篩檢送驗後查獲，經臺東地檢署檢察官聲請本院
    強制戒治並提起公訴，經本院於九十一年七月十二日以九十
    一年度毒聲字第一四一號裁定准予送強制戒治，及於九十一
    年九月三十日以九十一年度易字第一七二號判決處有期徒刑
    七月，於同年十月十六日確定，並於九十二年八月三十日強
    制戒治期滿、九十三年二月二十三日有期徒刑七月執行完畢
    出監。
二、甲○○仍不知戒慎悔改，再自九十三年三月間起，至九十四
    年六月十日上午七時許止，復基於施用第二級毒品之概括犯
    意，在臺東縣臺東市○○街四十八號家中及臺北市松山區小
    雅賓館內，施用第二級毒品安非他命多次，以及自九十四年
    六月七日起，於同上地址家中，施用第二級毒品MDMA（俗稱
    搖頭丸）數次，迨九十四年六月十日上午八時四十五分許，
    在臺北市○○路與饒河街口徘徊時，因形跡可疑，遭警盤查
    ，經其同意搜索後，從其身上起獲安非他命一包（毛重零點
    五公克，淨重零點三公克）、MDMA半顆（淨重零點一四公克
    ），及第三級毒品 FM2七顆（總淨重一點四公克）、Ｋ他命
    一包（毛重零點四四公克，淨重零點二四公克）（第三級毒
    品部分移由主管機關依毒品危害防制條例第十八條第一項中
    段規定沒入銷燬）、吸食器一組等物。
三、案經臺北市政府警察局松山分局報請臺灣臺北地方法院檢察
    署移轉臺灣臺東地方法院檢察署檢察官偵查提起公訴。
    理  由
一、本件被告所犯施用第二級毒品罪，非為死刑、無期徒刑、最
    輕本刑為三年以上有期徒刑之罪，或高等法院管轄第一審案
    件，且被告於本院準備程序中，先就被訴事實為有罪之陳述
    ，於經告知被告簡式審判程序之旨，並聽取當事人之意見後
    ，由本院合議庭裁定適用簡式審判程序，合先敘明。
二、上揭犯罪事實，業據被告於警詢、偵訊及本院審理時自白不
    諱，其於九十四年六月十日在臺北市政府警察局保安警察大
    隊第三中隊所採集之尿液，檢驗結果呈現安非他命類藥物陽
    性反應，有尿液採樣書、臺北市政府警察局偵辦毒品案件尿
    液檢體委驗單、臺灣檢驗科技股份有限公司濫用藥物實驗室
    濫用藥物尿液檢驗報告在卷可稽，且扣案之安非他命一包經
    臺北市政府警察局依據聯勤二０四廠製造之毒品檢驗Ａ包試
    劑初步檢驗結果，亦呈安非他命反應，有臺北市政府保安大
    隊查獲涉嫌毒品危害防制條例毒品初步鑑定報告單一紙附卷
    可參，復有臺北市政府警察局保安警察大隊被告自願受搜索
    同意書、搜索扣押筆錄、毒品照片一張、扣案之MDMA半顆及
    吸食器一組（詳臺北市政府警察局保安警察大隊扣押物品目
    錄表）可資佐證，足徵被告之自白與事實相符，本件事證明
    確，被告犯行洵堪認定，應依法論科。
三、核被告所為，係犯毒品危害防制條例第十條第二項之施用第
    二級毒品罪，其施用前後持有第二級毒品安非他命、MDMA之
    低度行為，為施用之高度行為所吸收，不另論罪。被告多次
    施用第二級毒品之犯行，時間緊接、方法相近、觸犯構成犯
    罪要件相同之罪名，顯係基於概括犯意為之，應依刑法第五
    十六條連續犯之規定論以一罪，並加重其刑。查被告前於九
    十一年十月十六日因施用第二級毒品罪，經本院以九十一年
    度易字第一七二號判決處有期徒刑七月確定，於九十三年二
    月二十三日執行完畢，有臺灣高等法院被告前案紀錄表、檢
    方刑案資料查註紀錄表及全國施用毒品案件紀錄表各一紙，
    在卷可按，其於五年內再犯本件有期徒刑以上之罪，為累犯
    ，應依刑法第四十七條規定加重其刑，並依法遞加重之。爰
    審酌被告非法連續施用足以導致精神障礙及生命危險之成癮
    性化學合成藥物，顯見自制力甚低，所為對個人身心戕害程
    度，暨其生活狀況、品行、智識程度、犯罪之動機、目的、
    手段、所生危害及犯罪後尚能坦承犯行、態度良好等一切情
    狀，量處如主文所示之刑，以資懲儆。扣案之第二級毒品安
    非他命一包（毛重零點五公克，淨重零點三公克）、MDMA半
    顆（淨重零點一四公克），依毒品危害防制條例第十八條第
    一項前段規定，均沒收銷燬之。另吸食器一組，為被告所有
    供其施用毒品安非他命之用，業據其供明在卷，爰依刑法第
    三十八條第一項第二款併宣告沒收之。
據上論斷，應依刑事訴訟法第二百七十三條之一第一項、第二百
八十四條之一、第二百九十九條第一項前段，毒品危害防制條例
第十條第二項、第十八條第一項前段，刑法第十一條、第五十六
條、第四十七條、第三十八條第一項第二款，判決如主文。
本案經檢察官乙○○到庭執行職務
中　　華　　民　　國　　九十四　年　　十一　月　　九　日
                  刑事第二庭　　法　官  詹慶堂
以上正本證明與原本無異。
如不服本判決，應於判決送達後十日內，向本院提出上訴狀。
                                書記官　張建成
中　　華　　民　　國　　九十四　年　　十一　月　　九　日
附記：
毒品危害防制條例第十條第二項
施用第二級毒品者，處三年以下有期徒刑。
